臺灣士林地方法院民事裁定
111年度補字第1178號
抗  告  人
即  原  告  賴月珠  

訴訟代理人  洪詣翔  
相  對  人
即  被  告  李東蓀  
上列當事人間請求遷讓房屋等事件，抗告人對於本院民國111年1
1月9日111年度補字第1178號核定訴訟標的價額之裁定提起抗告
，本院裁定如下：
    主  文
原裁定關於核定訴訟標的價額部分廢棄。
本件訴訟標的價額應核定為新臺幣（下同）600,000元。
抗告費用由相對人負擔。
　　理  由
一、按訴訟標的之價額，由法院核定。核定訴訟標的之價額，以
    起訴時之交易價額為準；無交易價額者，以原告就訴訟標的
    所有之利益為準。民事訴訟法第77條之1第1項、第2項分別
    定有明文。又原法院或審判長認抗告為有理由者，應撤銷或
    變更原裁定。復為同法第490條明定。
二、查抗告人訴之聲明第1項前段為請求相對人應將坐落臺北市○
    ○區○○0街000巷00號0樓房屋（下稱系爭房屋）騰空遷讓返還
    原告，而訴之聲明第1項後段係請求相當於租金之不當得利
    ，屬附帶請求，依民事訴訟法第77條之2第2項規定，不併算
    其價額，並應以系爭房屋交易價額為訴訟標的價額，本院遂
    於111年11月9日以111年度補字第1178號裁定核定本件訴訟
    標的價額為4,538,772元（下稱原裁定）。抗告人不服原裁
    定提起抗告，抗告意旨略以：系爭房屋業經本院110年度司
    執字第37003號之強制執行（下稱系爭強制執行事件）公開
    拍賣，並經抗告人買受，其既經公開市場競價拍賣，則應以
    拍定價額作為起訴時系爭房屋交易價額等語。
三、經查，系爭房屋業據系爭強制執行事件拍賣在案，抗告人於
    111年5月24日以600,000元拍定系爭房屋，並取得不動產權
    利移轉證書，業據本院調取系爭強制執行事件全卷核閱無訛
    ，又因執行法院於定拍賣價額前，業已審酌系爭房屋鄰近建
    物之市場行情，上開價額與市場交易價格應屬相當。而原裁
    定雖以內政部不動產交易實價查詢服務網資料所載鄰近不動
    產(含房地)交易價額作為核定基礎，惟系爭房屋之交易價額
    ，係暫以國稅局對於無法分別提出房、地實際價格時，房、
    地比3：7之比例推估出系爭房屋之交易價額。而抗告人既能
    提出其以600,000元之拍定價額金額買受系爭房屋之證明，
    且拍定時點為111年5月24日，距本件同年9月16日起訴時，
    相隔僅數月，該房屋之價格不致於有明顯漲跌，則本件訴訟
    標的價額應據抗告人所提出之房屋拍定價額核定為600,000
    元，原裁定訴訟標的價額核定部分即應予廢棄，並由本院更
    為裁定如主文第2項所示。
四、據上論結，本件抗告為有理由，爰裁定如主文。　　
中　　華　　民　　國　　111 　年　　11　　月　　24　　日
　　　　　　　　　民事第五庭　法　官　張新楣
以上正本係照原本作成。
如對本裁定抗告，應於裁定送達後10日內向本院提出抗告狀，並
繳納抗告費新臺幣1,000 元。 
中　　華　　民　　國　　111 　年　　11　　月　　24　　日
                              書記官  葉乙成